臺灣屏東地方法院民事裁定　　　　　　 100年度家聲字第28號
聲　請　人　余景登律師（即被繼承人鄭傑允之遺產管理人）
上列聲請人聲請酌定遺產管理報酬事件，本院裁定如下：
    主  文
本件遺產管理人之報酬為新臺幣壹萬捌仟元；就遺產管理之代墊
費用為新臺幣壹仟元。
程序費用新臺幣壹仟元由被繼承人鄭傑允之遺產負擔。
    理  由
一、聲請意旨略以：鈞院前以99年度財管字第21號民事裁定指定
    聲請人為被繼承人鄭傑允之遺產管理人，嗣聲請人就任遺產
    管理人後，依法進行查明被繼承人之遺產等各項職務之進行
    ，並依法對被繼承人之繼承人、債權人及受遺贈人為公示催
    告，因該被繼承人並無親屬會議可資酌定報酬數額，爰聲請
    本院核定遺產管理人之報酬，另聲請人就本件管理遺產期間
    ，代墊費用共計新臺幣（下同）3,000 元（含公示催告聲請
    費1,000 元、核定遺產管理人報酬聲請費1,000 元、登報費
    1,000 元），特為本件聲請等語。
二、按遺產管理人得請求報酬，其數額由親屬會議按其勞力及與
    被繼承人之關係酌定之。依本法之規定應開親屬會議時，由
    當事人、法定代理人或其他利害關係人召集之。親屬會議不
    能召開或召開有困難時，依法應經親屬會議處理之事項，由
    有召集權人聲請法院處理之。依民法第1132條第2 項規定，
    聲請法院處理下列各款所定應經親屬會議處理之事件，由被
    繼承人住所地之法院管轄：(三)民法第1183條所定遺產管理人
    報酬之酌定，民法第1183條、第1129條；第1132條第2 項及
    非訟事件法第166 條第1 項第6 款分別定有明文。故法院選
    任之遺產管理人得聲請法院酌定其報酬及支出之必要管理費
    用，惟本案並無親屬會議可資酌定報酬數額，是遺產管理人
    自得向被繼承人住所地之法院聲請酌定遺產管理人之報酬。
三、經查：
  (一)聲請人主張其業經本院以99年度財管字第21號民事裁定選任
    為被繼承人鄭傑允之遺產管理人，及就任遺產管理人後，聲
    請人進行之管理工作包括申請除戶謄本、申報遺產稅、搜索
    財產、聲請公示催告並登報、遺產管理登記等項，且於管理
    遺產期間，為被繼承人鄭傑允代墊費用3,000 元一節，固據
    提出本院99年度財管字第21號裁定暨確定證明書、本院99年
    度家催字第134 號民事裁定、郵政國內匯款執據、廣告費收
    據、郵政跨行匯款申請書、財政部高雄市財產歸屬資料清單
    、財政部高雄市國稅局94年度綜合所得稅各類所得資料清單
    、財政部臺灣省南區國稅局遺產稅免稅證明書、土地登記第
    二類謄本、建物登記第二類謄本影本各1 份為證。本院審酌
    聲請人擔任無人承認繼承遺產之遺產管理人，與財團法人法
    律扶助基金會（下稱法扶）律師同樣具有公益性質，而擔任
    法扶之律師，依法扶酬金計付標準表，撰擬法律文件乙件
    2,000 至5,000 元，而本件被繼承人之遺產關係單純，聲請
    人管理遺產之工作內容尚非繁複，及其撰狀之份數、所耗費
    之勞力、心力程度非鉅等一切情狀，認本件核予遺產管理人
    之報酬以18,000元為適當。如後續再有其他管理支出部分，
    聲請人應於管理完成後，再由法院裁定核准。
  (二)至本件聲請人主張聲請公示催告程序費用1,000 元，雖屬管
    理遺產所需費用，惟因業經本院於99年度家催字第134 號之
    裁定中裁定程序費用由被繼承人鄭傑允之遺產負擔並已確定
    其數額，而本件程序費用1,000 元亦係裁定由被繼承人鄭傑
    允之遺產負擔，均毋庸再重複納入計算外，其餘墊付之公示
    催告登報費1,000 元核屬管理遺產所需之必要費用，聲請人
    既先為墊付，自應准由被繼承人之遺產為負擔。
  (三)綜上，本件核予遺產管理人之報酬為18,000元，另應加計代
    墊費用1,000 元，爰裁定如主文所示
四、依非訟事件法第166 條第2 項，裁定如主文。
中    華    民    國   100    年    3     月    3     日
                        家事庭法  官  趙家光
以上正本係照原本作成。
如不服本裁定應於送達後10日內向本院提出抗告狀，並繳納抗告
費新臺幣1,000元。
中    華    民    國   100    年    3     月    3     日
                              書記官  簡慧瑛